【裁判字號】    92,易緝,206
【裁判日期】    921103
【裁判案由】    贓物等
【裁判全文】
臺灣板橋地方法院刑事判決                        九十二年度易緝字第二六號
    公  訴  人  臺灣板橋地方法院檢察署檢察官
    被      告  甲○○
右列被告因贓物等案件，經檢察官提起公訴（九十一年度偵字第九三七六號），經本
院第一審合議庭裁定改用簡式審判程序，判決如左：
    主  文
甲○○共同連續意圖為自己不法之所有，以詐術使人將本人之物交付未遂，處有期徒
刑伍月，如易科罰金，以參佰元折算壹日。
    事  實
一、甲○○曾於民國（下同）八十年度因違反麻藥品管理條例案件，經臺灣臺北地方
    法院於八十年九月十一日以八十年度易字第六五八七號判決有期徒刑五月確定；
    復於九十年度因過失傷害案件，經本院於九十二年七月十一日以九十年度交易字
    第六二八號判決拘役五十九日，現正執行中（均不成立累犯）。其於九十一年二
    月十一日晚間七時許，在臺北縣中和市○○街九十三號，知悉真實姓名年籍不詳
    之成年男子所持有之施佳成申用玉山商業銀行核發之信用卡一枚（卡號為000
    0000000000000號，經施佳成於九十一年二月十二日晚間七時在臺
    北市○○區○○街三十二號一樓發現失竊），為來路不明之贓物，竟與具有犯意
    聯絡之江世和（已先行審結）萌生使用該卡之犯意，而予收受之；迨至九十一年
    二月十五日下午四時十六分許，甲○○與江世和共同為自己不法所有之意圖，及
    使用該信用卡詐騙他人財物之概括犯意，推由江世和在外把風，甲○○則持卡進
    入位於臺北縣中和市○○路○段五號、由徐志賓經營之「正金仙銀樓」，佯稱為
    持卡人，欲持卡購買金項鍊一條，價值新臺幣（下同）二萬八千元。惟經刷卡後
    遭銀行以遺失卡為由，拒絕受理而未得手。嗣玉山商業銀行信用卡部門電請徐志
    賓設法留住盜刷持卡人，並報警處理。詎甲○○與江世和仍承前詐欺之犯意，由
    甲○○在外把風，江世和自稱為持卡人施佳成本人，前次刷卡係因銀行作業錯誤
    ，已取得銀行諒解為詞誆騙，再度於同日下午六時零二分左右，刷卡購買前揭金
    項鍊，仍為銀行拒絕受理而未得逞。嗣警察黃曉朋到場埋伏，約於同日晚間六時
    三十分許，親見江世和前來取卡，未料，江世和與甲○○取卡後隨即離去，而未
    當場捕獲。甲○○復單獨承前詐欺之犯意，一人持前揭信用卡，於同日晚間九時
    三十二分許，至臺北縣土城市○○路某加油站，佯裝為施佳成本人，欲持卡消費
    加油款九百五十元，惟仍遭拒絕而未得逞，甲○○遂將上揭信用卡折斷，丟棄於
    江世和位於臺北縣中和市○○街九十三號四樓住處樓下。迨至同日晚間十時許，
    警察黃曉朋至臺北縣中和市○○街九十三號住處前埋伏查獲江世和、甲○○，並
    據甲○○之供述，起出上揭施佳成之信用卡一枚。
二、案經臺北縣政府警察局中和分局報請臺灣板橋地方法院檢察署檢察官偵查起訴，
    嗣甲○○逃匿，經本院通緝到案。甲○○到庭就被訴事實為有罪陳述，並經當事
    人同意，本院第一審合議庭裁定適用簡式審判程序審理。
    理  由
一、前揭事實，迭據被告甲○○於偵審中坦承不諱，核與共同被告江世和供認曾至銀
    樓內取前揭信用卡一情相符，復據被害人施佳良指訴信用卡失竊一情、並有證人
    徐志賓、黃曉朋於偵審中指證明確，又有玉山商業銀行交易帳單資料表一件在卷
    可稽。是被告甲○○前揭不利於己之自白，應與事實相符。事證明確，被告犯行
    洵堪認定。
二、按被告甲○○知悉上開信用卡為來路不明之物，猶收受供己使用，核其所為，係
    犯刑法第三百四十九條第一項之收受贓物罪；而被告知悉為來路不明信用卡，猶
    持至銀樓、加油站消費刷卡，幸被害人施佳成辦理掛失手續，為銀行拒絕刷卡而
    未得程，核其所為，係犯刑法第三百三十九條第一項、第三項之詐欺取財未遂。
    其先後三次詐欺未遂犯行，時間緊接，所犯係構成要件相同之罪，顯係基於概括
    犯意反覆為之，應論以連續犯之裁判上一罪，並加重其刑；而被告持遺失之信用
    卡刷卡未得逞，爰依刑法第二十六條前段未遂犯之規定，減輕其刑，並依法先加
    後減。而被告所犯上開連續詐欺取財未遂罪、收受贓物罪之間，有方法結果之牽
    連關係，應從一較重之連續詐欺取財未遂罪處斷。再被告所犯前開收受贓物罪，
    及持信用卡至銀樓盜刷之連續詐欺取財未遂罪行，與共同被告江世和之間，有犯
    意聯絡及行為分擔，應均論以共同正犯。爰審酌被告素行不佳，有違反麻醉藥品
    管理條例前科，犯罪動機、目的、手段、對金融秩序造成危害程度、犯罪後坦承
    犯行等一切情狀，認公訴人具體求刑有期徒刑六月尚嫌過重，應量處如主文所示
    之刑，並諭知易科罰金之折算標準。
據上論斷，應依刑事訴訟法第二百九十九條第一項前段、第二百七十三條之一第一項
，刑法第二十八條、第五十六條、第三百三十九條第一項、第三項、第三百四十九條
第一項、第五十五條、第二十六條前段、第四十一條第一項前段，罰金罰鍰提高標準
條例第一條前段、第二條，判決如主文。
本案經檢察官陳玉珍到庭執行職務
中      華      民      國      九十二      年    十一  月    三        日
      臺灣板橋地方法院刑事第一庭
                                          法  官  高    玉    舜
右正本證明與原本無異。
如不服本判決，應於判決送達後十日內，向本院提出上訴狀。
                                          書記官
中      華      民      國      九十二      年    十一  月    四        日
附錄本案論罪科刑法條全文：
中華民國刑法第三百三十九條 (普通詐欺罪)
意圖為自己或第三人不法之所有，以詐術使人將本人或第三人之物交付者，處五年以
下有期徒刑、拘役或科或併科一千元以下罰金。
以前項方法得財產上不法之利益或使第三人得之者，亦同。
前二項之未遂犯罰之。
中華民國刑法第三百四十九條
收受贓物者，處三年以下有期徒刑、拘役或五百元以下罰金。
搬運、寄藏、故買贓物或為牙保者，處五年以下有期徒刑、拘役或科或併科一千元以
下罰金。
因贓物變得之財物，以贓物論。


司法院資訊處製作；財團法人民間司法改革基金會備份。
